【裁判字號】    98,財管,29
【裁判日期】    980603
【裁判案由】    指定遺產管理人
【裁判全文】
臺灣板橋地方法院民事裁定              98年度財管字第29號
聲  請  人  合作金庫商業銀行股份有限公司
法定代理人  丙○○
代  理  人  甲○○
上列聲請人聲請對被繼承人乙○○選任遺產管理人事件，本院裁
定如下：
    主  文
選任賴宏宗（男、民國○○○年○月○日生，身分證統一編號：
Ｚ000000000號）為被繼承人乙○○（男，民國○○○
年○月○日生，身分證統一編號：Ｚ000000000號、民
國九十七年十月十九日死亡）之遺產管理人。
程序費用由被繼承人乙○○之遺產負擔。
    理  由
一、按繼承開始時，繼承人之有無不明，而無親屬會議或親屬會
    議未於一個月內選定遺產管理人者，利害關係人或檢察官得
    聲請法院選任遺產管理人；又被繼承人之所有繼承人均拋棄
    其繼承權者，亦準用關於無人承認繼承之規定，民法第1177
    條、第1178條第2 項前段、第1176條第6 項分別定有明文。
二、本件聲請意旨略以：被繼承人乙○○於民國95年10月2 日向
    聲請人借款新臺幣（下同）230 萬元，又於同年月5 日再借
    貸70萬元，屆期未清償，而被繼承人於97年10月19日死亡，
    其繼承人均已拋棄繼承，且親屬會議並未於一個月內選定遺
    產管理人，致聲請人對上開遺產無法行使債權，為此爰依法
    聲請選任賴宏宗律師為被繼承人乙○○之遺產管理人等語。
三、本件聲請人主張被繼承人乙○○於民國97年10月19日死亡，
    其繼承人已拋棄繼承，聲請人為被繼承人之債權人之事實，
    業據提出本院98年1 月17日板院輔家柯春殷字第003494號函
    文影本、借據影本、臺灣桃園地方法院民事執行處函文影本
    、繼承人之戶籍謄本、被繼承人除戶戶籍謄本、繼承系統表
    等件為證，自堪信為真實。
四、從而，聲請人以被繼承人乙○○之債權人之利害關係人身分
    ，聲請選任被繼承人之遺產管理人，即與首揭法條規定並無
    不合。茲因被繼承人乙○○之繼承人均已拋棄繼承，聲請人
    為此聲請選定由具有法律專業知識之律師賴宏宗為被繼承人
    乙○○之遺產管理人，核無不合，爰選任律師賴宏宗為被繼
    承人乙○○之遺產管理人。
五、至被繼承人之繼承人既均拋棄繼承，其遺產依民法第1176條
    第6 項準用關於無人承認繼承之規定，依同法第1185條規定
    ，於清償債權並交付遺贈物後，如有賸餘，應歸屬國庫。
六、依非訟事件法第157 條，裁定如主文。
中    華    民    國    98    年    6     月    3     日
                  家事庭  法  官  毛崑山
以上正本證明與原本無異。
如不服本裁定應於送達後10日內向本院提出抗告狀。
中    華    民    國    98    年    6     月    3     日
                          書記官  廖宮仕


司法院資訊處製作；財團法人民間司法改革基金會備份。
